臺北高等行政法院裁定
111年度救字第220號
聲  請  人  姜廣利                                      
上列聲請人因與相對人臺灣新北地方法院間撤銷執行命令事件，
對於臺灣臺北地方法院中華民國111年10月17日111年度簡字第21
0號、111年度救字第58號行政訴訟裁定提起抗告（本院111年度
簡抗字第36號），並聲請訴訟救助，就訴訟救助部分，本院裁定
如下：
    主  文
聲請駁回。
聲請訴訟費用由聲請人負擔。
    理  由
一、按「當事人無資力支出訴訟費用者，行政法院應依聲請，以
    裁定准予訴訟救助。」「聲請人無資力支出訴訟費用之事由
    應釋明之。」「前項釋明，得由受訴行政法院管轄區域內有
    資力之人出具保證書代之。」行政訴訟法第101條前段、第1
    02條第2項、第3項分別定有明文。前開規定所謂無資力，係
    指窘於生活，且缺乏經濟上之信用者而言。次按，法院調查
    聲請人是否無資力支出訴訟費用，專就聲請人提出之證據為
    之，如聲請人未提出證據，或依其提出之證據，未能信其無
    資力支出訴訟費用之主張為真實，即應將其聲請駁回。
二、本件聲請意旨略以：聲請人與相對人間，因有「執行命令」
    存在等事件，本應於臺灣臺北地方法院111年度簡字第210號
    、111年度救字第58號（以下稱為原裁定）「民事訴訟」時
    ，繳交訴訟費用，但聲請人確實具有中低收入戶證明，符合
    社會救助法規定的中低收入戶，釋明其無資力支出訴訟費用
    的事實。為此聲請准予訴訟救助等語。
三、經查，本件聲請人係不服臺灣臺北地方法院111年度簡字第2
    10號、111年度救字第58號行政訴訟裁定，提起抗告（本院1
    11年度簡抗字第36號），並聲請訴訟救助。查本件聲請人雖
    提出臺北市松山區公所核發之111年度低收入戶及中低收入
    戶資格審查結果通知書以為釋明，惟該通知書僅得認第三人
    姜榮昇於臺北市111年度中低收入戶資格審查結果為合格，
    而聲請人僅為該戶全戶列計人口之一之情事，尚不足以釋明
    聲請人無資力繳納裁判費之事實。此外，聲請人並未釋明其
    如何窘於生活且有何缺乏經濟上信用之情事，復未提出其他
    得以即時調查，使本院信其主張為真實之證據，以釋明其無
    資力支出訴訟費用，亦未提出本院管轄區域內有資力之人出
    具保證書代之。揆諸上揭規定及說明，本件聲請不應准許，
    應予駁回。
四、依行政訴訟法第104條、民事訴訟法第95條、第78條，裁定
    如主文。
中　　華　　民　　國　　111 　年　　 11 　月　  28　　日
　　　　　　　　　　臺北高等行政法院第二庭
                          　　審判長法  官　楊  得  君　
                             　　　 法  官　李  明  益
                            　 　　 法  官　高  維  駿　
上為正本係照原本作成。
不得抗告。
中　　華　　民　　國　　111 　年　　 11 　月　  28　　日
　　　　　　　　　　　　　　　　　　書記官　陳  怡  如